【裁判字號】    92,台上,1360
【裁判日期】    920320
【裁判案由】    違反槍砲彈藥刀械管制條例
【裁判全文】
怜牧k院刑事判決                              九十二年度台上字第一三六○號
    上  訴  人  台灣高等法院台中分院檢察署檢察官
    被      告  甲○○
右上訴人因被告違反槍砲彈藥刀械管制條例案件，不服台灣高等法院台中分院中華民
國八十九年十月二十六日第二審判決（八十九年度上訴字第一七一九號，起訴案號：
台灣台中地方法院檢察署八十九年度偵字第六一九九號），提起上訴，本院判決如左
：
    主  文
原判決及第一審判決均撤銷。
甲○○未經許可，寄藏手槍，處有期徒刑伍年陸月，併科罰金新台幣伍拾萬元；罰金
如易服勞役，以罰金總額與陸個月之日數比例折算。
扣案之以色列ＩＭＩ廠製造ＪＥＲＩＣＨＯ ９４１ ＦＢＬ型口徑九ＭＭ制式半自動
手槍（槍枝管制編號：0000000000號）壹支（含彈匣壹個）、及口徑九Ｍ
Ｍ制式子彈貳顆，均沒收。
    理  由
本件原判決認定被告甲○○於民國八十六年六月間某日，在台中市○○路「紅不讓酒
店」內，受男子「王世偉」委託代為保管具有殺傷力之以色列ＩＭ工廠製造 JERICHO
941 FBL 型口徑九MM制式半自動手槍（槍枝管制編號：0000000000號）一
支（含彈匣一個）及口徑九MM制式子彈五顆，未經許可持有。迄八十八年一月一日凌
晨十二時許，被告攜帶上述槍彈至台中市○○路四九六號「金百老匯舞廳」，將該槍
彈委由柯宏璋（另案審理）保管。嗣於同日凌晨二時三十分許，警察前往上開舞廳臨
檢，在柯宏璋身上查獲上述槍彈等情。係以上開事實，業據被告於偵、審中坦承不諱
，並有上開槍彈扣案為證。而上開槍彈經送請刑事警察局鑑驗結果認為制式九○手槍
一支（獲案槍枝管制編號0000000000號），係以色列IMI廠製JERICHO 941
 FBL口徑九MM制式半自動手槍，槍管內具六條右旋來復線；槍號磨滅，經重現結果研
判為00000000，機械性能良好，認具殺傷力。另送鑑子彈五顆（試射三顆），均為制
式口徑九MM制式子彈（彈底標記為ACP 96 9MM），均具殺傷力。此有該局八十八年一
月十八日刑鑑字第四二四九號鑑驗通知書乙紙在卷可稽。足證被告自白與事實相符，
其犯行洵堪認定。核被告所為，係犯槍砲彈藥刀械管制條例第七條第四項之未經許可
持有手槍罪及同條例第十二條第四項之未經許可持有子彈罪（公訴人誤繕為第十一條
第四項）。被告一持有行為，同時持有手槍及子彈，而觸犯上開二項罪名，為想像競
合犯，應從一重之未經許可持有手槍罪處斷。又扣案手槍一支、子彈二顆，均為違禁
物，應依刑法第三十八條第一項第一款規定宣告沒收。另扣案之子彈三顆雖具殺傷力
，惟已因試射擊發僅剩彈殼而不具殺傷力，已非違禁物，不予沒收。因認第一審審酌
被告明知槍械及子彈係屬違禁物品，猶無故持有制式槍彈，對社會治安衍生危害，惟
犯罪後尚能坦承犯行，態度良好而具悔意等一切情狀，適用槍砲彈藥刀械管制條例第
七條第四項、第十二條第四項，刑法第十一條前段、第四十二條第三項、第五十五條
，罰金罰鍰提高標準條例第二條，量處有期徒刑五年六月，併科罰金新台幣五十萬元
，並諭知罰金如易服勞役，以罰金總額與六個月之日數比例折算。為無不合，予以維
持，駁回檢察官在第二審之上訴。原非無見。本件檢察官上訴意旨略以，被告既係受
「王世偉」委託保管上述槍彈，則應成立無故寄藏手槍罪，原判決依無故持有手槍罪
論處，自屬適用法則不當等語。惟按槍砲彈藥刀械管制條例第七條第四項、第十二條
第四項係將「持有」與「寄藏」為分別之處罰規定，則單純之「持有」，固不包括「
寄藏」，但「寄藏」之受人委託代為保管，其保管之本身所為之「持有」，既係「寄
藏」之當然結果，法律上應僅就「寄藏」行為為包括之評價，不應論以「持有」罪。
是原判決論處被告未經許可持有手槍、子彈罪，適用法則自非允當。顧此違誤，並不
影響於事實之確定，本院可據以為裁判。爰將原判決及第一審判決均撤銷，自為判決
如主文所示，仍量處與原審相同之刑度，期臻適法。又被告行為後，槍砲彈藥刀械管
制條例第七條、第十二條雖於八十六年十一月二十四修正，但被告寄藏手槍之犯行係
繼續至修法後之八十八年一月一日，自應依裁判時之法律判決，併此明。
據上論結，應依刑事訴訟法第三百九十七條、第三百九十八條第一款，槍砲彈藥刀械
管制條例第七條第四項、第十二條第四項，刑法第十一條前段、第四十二條第三項、
第五十五條，罰金罰鍰提高標準條例第二條，判決如主文。
中      華      民      國    九十二    年      三      月     二十     日
                              最高法院刑事第六庭
                                  審判長法官  吳  雄  銘
                                        法官  池  啟  明
                                        法官  石  木  欽
                                        法官  郭  毓  洲
                                        法官  吳  三  龍
      右正本證明與原本無異
                                              書  記  官
中      華      民      國    九十二    年      三      月              日


司法院資訊處製作；財團法人民間司法改革基金會備份。
